Minutes et répertoires du notaire Nicolas TABOUÉ, janvier 1684 - 14 juin 1713 (étude XIX)
Archives nationales
- Minutes de Nicolas TABOUÉ, janvier 1684 - 8 juin 1715; MC/ET/XIX/531 - MC/ET/XIX/607
  - Minutes. 1701, juillet - décembre, juillet - décembre 1701; MC/ET/XIX/572
    - Vente d'une place par Jean Beausire, architecte maître général des bâtiments du roi, demeurant rue des Pères-de-la-Doctrine-Chrétienne, à Jean LeDiot, avec plan., 13 octobre 1701; MC/ET/XIX/572
      acte de vente; Pères-de-la-Doctrine-Chrétienne (rue des); Beausire, Jean (1651-1743); Lediot, Jean; architecte; maçon
    - Vente d'une place par Jean Beausire, architecte maître général des bâtiments du roi, demeurant rue des Pères-de-la-Doctrine-Chrétienne, à Roch Leroy, avec plan., 13 octobre 1701; MC/ET/XIX/572
      acte de vente; Pères-de-la-Doctrine-Chrétienne (rue des); Beausire, Jean (1651-1743); Leroy, Roch; architecte; maçon
    - Vente d'une place par Jean Beausire, architecte maître général des bâtiments du roi, demeurant rue des Pères-de-la-Doctrine-Chrétienne, à Simon Simmonnet, avec plan., 19 octobre 1701; MC/ET/XIX/572
      acte de vente; Pères-de-la-Doctrine-Chrétienne (rue des); Beausire, Jean (1651-1743); Simonet, Simon; architecte; maçon
    - Simonnet (Simon), maître menuisier, rue Frépillon § Vente, 19 octobre 1701; MC/ET/XIX/572
      acte de vente; Simonnet, Simon
    - Mariage entre Nicolas François BOUQUET, maître à danser, rue Montorgueil. fils de Nicolas François BOUQUET, maître à danser, et de Françoise LEGRY, et de Louise PALLIN, fille de Louis PALLIN, maître menuisier., 21 octobre 1701; MC/ET/XIX/572
      contrat de mariage; Montorgueil (rue); Bouquet, Nicolas-François; Bouquet, Nicolas-François (fils); Legry, Françoise; Pallin, Louise; Pallin, Louis; enseignant; danseur; menuisier
    - Vente d'une place par Jean Beausire, architecte maître général des bâtiments du roi, demeurant rue des Pères-de-la-Doctrine-Chrétienne, à Jean Polhay, avec plan., 25 octobre 1701; MC/ET/XIX/572
      acte de vente; Pères-de-la-Doctrine-Chrétienne (rue des); Beausire, Jean (1651-1743); Polhay, Jean; architecte; maçon
    - Pigalle (Jean), maître menuisier, rue Neuve Saint-Martin § Vente, 25 octobre 1701; MC/ET/XIX/572
      acte de vente; Pigalle, Jean
    - Polhay (Jean) maître serrurier; rue de Venise § Vente, 25 octobre 1701; MC/ET/XIX/572
      acte de vente; Polhay, Jean
    - Vente d'une place par Jean Beausire, architecte maître général des bâtiments du roi, demeurant rue des Pères-de-la-Doctrine-Chrétienne, à Jean Pigal, avec plan., 25 octobre 1701; MC/ET/XIX/572
      acte de vente; Pères-de-la-Doctrine-Chrétienne (rue des); Beausire, Jean (1651-1743); Pigal, Jean; architecte; maçon
    - Vente d'une place par Jean Beausire, architecte maître général des bâtiments du roi, demeurant rue des Pères-de-la-Doctrine-Chrétienne, à François Berthault, avec plan., 26 octobre 1701; MC/ET/XIX/572
      acte de vente; Pères-de-la-Doctrine-Chrétienne (rue des); Beausire, Jean (1651-1743); Berthault, François; architecte; maçon
    - Masse (Grégoire), marchand orfèvre, rue Saint-Louis, paroisse Saint-Barthélemy § Vente, 28 octobre 1701; MC/ET/XIX/572
      acte de vente; Masse, Grégoire
    - Mellier (François), orfèvre, au Marché Neuf § Vente, 28 octobre 1701; MC/ET/XIX/572
      acte de vente; Mellier, François
    - Vente d'une place par Jean Beausire, architecte maître général des bâtiments du roi, demeurant rue des Pères-de-la-Doctrine-Chr tienne, à Nicolas Nicolle, avec plan., 13 novembre 1701; MC/ET/XIX/572
      acte de vente; Pères-de-la-Doctrine-Chrétienne (rue des); Beausire, Jean (1651-1743); Nicolle, Nicolas; architecte; maçon
    - Decomble (Claude), marchand orfèvre, à Meaux § Constitution, 24 novembre 1701; MC/ET/XIX/572
    - Traver (Simon) valet de chambre, tapissier de rue du Grand M. de Lubert Hualeur § Mariage de .., 4 décembre 1701; MC/ET/XIX/572
      contrat de mariage; Traver, Simon
    - Retrait de place par Jean Beausire, architecte maître général des bâtiments du roi, demeurant rue des Pères-de-la-Doctrine-Chrétienne, avec plan., 13 décembre 1701; MC/ET/XIX/572
      renonciation; Pères-de-la-Doctrine-Chrétienne (rue des); Beausire, Jean (1651-1743); architecte; maçon
    - Mosin (Daniel), marchand orfèvre, rue Philippot § Rachat, 14 décembre 1701; MC/ET/XIX/572
      acte de vente; Mosin, Daniel
    - Soubrié (Germain) architecte à Paris § Mariage de la fille de feu .., 17 décembre 1701; MC/ET/XIX/572
      contrat de mariage; Soubrié, Germain
    - Mosin (Pierre), marchand orfèvre, rue du Pourtour-Saint-Gervais § Quittance et bail - 28 décembre 1701, 29 décembre 1701; MC/ET/XIX/572
      quittance; bail; Mosin, Pierre
  - Minutes. 1702, janvier - juillet, janvier - juillet 1702; MC/ET/XIX/573
    - Gilbert (Daniel) marchand mercier joaillier rue Gervais Laurent § bail à .., 29 janvier 1702; MC/ET/XIX/573
      bail; Gilbert, Daniel
    - Jacquemard (Georges) maçon Cul de Sac de la rue de Jouy § Mariage de .., 21 février 1702; MC/ET/XIX/573
      contrat de mariage; Jacquemard, Georges
    - Grognet (Mery) maçon rue de la Licorne § Renonciation, 21 février 1702; MC/ET/XIX/573
      Grognet, Mery
    - Jacquemard (Georges) maçon à Paris § renonciation, 21 février 1702; MC/ET/XIX/573
      Jacquemard, Georges
    - Vente d'une place par Jean Beausire, architecte maître général des bâtiments du roi, demeurant rue des Pères-de-la-Doctrine-Chrétienne, à Jean Croquoison, architecte, avec plan., 27 février 1702; MC/ET/XIX/573
      acte de vente; Pères-de-la-Doctrine-Chrétienne (rue des); Beausire, Jean (1651-1743); Croquoison, Jean; architecte; architecte; maçon
    - Croque oyson (Jean) architecte bourgeois de P. rue Saint-Honoré § Vente de place à .., 27 février 1702; MC/ET/XIX/573
      acte de vente; Croque Oyson, Jean
    - Vente d'une place par Jean Beausire, architecte maître général des bâtiments du roi, demeurant rue des Pères-de-la-Doctrine-Chrétienne, à Michel Leclerc, bourgeois de Paris, 11 avril 1702; MC/ET/XIX/573
      acte de vente; Pères-de-la-Doctrine-Chrétienne (rue des); Beausire, Jean (1651-1743); Leclerc, Michel; architecte; maçon
    - Marché avec un voiturier par terre pour la fouille et vidange de terre des places appartenant à Jean Beausire, architecte maître général des bâtiments du roi, demeurant rue des Pères-de-la-Doctrine-Chrétienne., 12 avril 1702; MC/ET/XIX/573
      marché; Pères-de-la-Doctrine-Chrétienne (rue des); Beausire, Jean (1651-1743); architecte; maçon; transporteur de marchandises
    - Vente d'une place par Jean Beausire, architecte maître général des bâtiments du roi, demeurant rue des Pères-de-la-Doctrine-Chrétienne, à Antoine Brunat, voiturier par terre, avec plan., 12 avril 1702; MC/ET/XIX/573
      acte de vente; Pères-de-la-Doctrine-Chrétienne (rue des); Beausire, Jean (1651-1743); Brunat, Antoine; architecte; maçon; transporteur de marchandises
    - Vente d'une place par Jean Beausire, architecte maître général des bâtiments du roi, demeurant rue des Pères-de-la-Doctrine-Chrétienne, à Léonard Jaboulie, avec plan. Cet acte est suivi d'une obligation entre les deux mêmes personnes., 21 mai 1702; MC/ET/XIX/573
      acte de vente; obligation; Pères-de-la-Doctrine-Chrétienne (rue des); Beausire, Jean (1651-1743); Jaboulie, Léonard; architecte; maçon
    - Seheult (Jacques), marchand orfèvre joaillier, rue Dauphine § Obligation, 27 mai 1702; MC/ET/XIX/573
      obligation; Seheult, Jacques
    - Compte et marché concernant Pierre Beausire, maître maçon architecte, demeurant rue Saint-Jacques., 29 mai 1702; MC/ET/XIX/573
      compte; marché; Saint-Jacques (rue); Beausire, Pierre; architecte; maçon
    - Pigalle (Jean), maître menuisier, rue Neuve Saint-Martin § Compte et marché, 29 mai 1702; MC/ET/XIX/573
      compte; marché; Pigalle, Jean
    - Joaillier (apprentissage) § Contrat pour 3 ans, entre Guillaume Gascard, maître paumier, et Jean Baptiste Roi, marchand joaillier, au profit de Jean Baptiste Gascard, fils de Guillaume. Logé, nourri. Son père le fera blanchir. Moyennant 150 l., 6 juin 1702; MC/ET/XIX/573
    - Transport de François Mélissant à Pierre Beausire, architecte maître maçon, demeurant rue Saint-Jacques., 9 juin 1702; MC/ET/XIX/573
      cession; Saint-Jacques (rue); Beausire, Pierre; Mélissant, François; architecte; maçon
    - Marché entre Pierre Beausire, architecte maître maçon, demeurant rue Saint-Jacques et Léonard Devaux, vitrier, pour la construction d'une maison appartenant à François Mélissant., 12 juin 1702; MC/ET/XIX/573
      marché; Saint-Jacques (rue); Beausire, Pierre; Devaux, Léonard; Mélissant, François; architecte; maçon; vitrier
    - Vente d'une place par Jean Beausire, architecte maître général des bâtiments du roi, demeurant rue des Pères-de-la-Doctrine-Chrétienne, à Robert Muidebled, avec plan., 16 juin 1702; MC/ET/XIX/573
      acte de vente; Pères-de-la-Doctrine-Chrétienne (rue des); Beausire, Jean (1651-1743); Muidebled, Robert; architecte; maçon
    - Muidebled (Robert), maître menuisier, rue Neuve Saint-Gilles § Ventes, 16 juin 1702; MC/ET/XIX/573
    - Gilbert (Guillaume) maître serrurier à Paris § Compte portant liquidation, 12 juillet 1702; MC/ET/XIX/573
      Gilbert, Guillaume
    - Seheult (Jacques), marchand orfèvre joaillier, rue Dauphine § Mariage de la fille de .., 31 juillet 1702; MC/ET/XIX/573
      contrat de mariage; Seheult, Jacques
  - Minutes. 1702, août - décembre, août - décembre 1702; MC/ET/XIX/574
    - Obligation concernant Pierre Beausire, architecte maître maçon, demeurant rue Saint-Jacques., 1er août 1702; MC/ET/XIX/574
      obligation; Saint-Jacques (rue); Beausire, Pierre; architecte; maçon
    - Vente d'une place par Jean Beausire, architecte maître général des bâtiments du roi, demeurant rue des Pères-de-la-Doctrine-Chrétienne, à Jacques Savary, avec plan., 9 août 1702; MC/ET/XIX/574
      acte de vente; Pères-de-la-Doctrine-Chrétienne (rue des); Beausire, Jean (1651-1743); Savary, Jacques; architecte; maçon
    - Quittance concernant Jean Beausire, architecte maître général des bâtiments du roi, demeurant rue des Pères-de-la-Doctrine-Chrétienne., 10 août 1702; MC/ET/XIX/574
    - Debrie (Augustin) maître tourneur rue de l'Egout proche le porte Saint-Martin § quittance, 10 août 1702; MC/ET/XIX/574
      quittance; Debrie, Augustin
    - Polhay (Jean) maître serrurier; rue de Venise § quittance, 10 août 1702; MC/ET/XIX/574
      quittance; Polhay, Jean
    - Quittance de Jean Beausire, architecte maître général des bâtiments du roi, demeurant rue des Pères-de-la-Doctrine-Chrétienne, à François Berthault, peintre du roi, demeurant rue Saint-Honoré., 11 août 1702; MC/ET/XIX/574
      quittance; Pères-de-la-Doctrine-Chrétienne (rue des); Saint-Honoré (rue); Beausire, Jean (1651-1743); Berthault, François; architecte; maçon; peintre
    - Vente d'une place sise au carrefour des rues Saint-Louis dite Boucherat, Normandie et Périgueux, par Jean Beausire, architecte maître général des bâtiments du roi, demeurant rue des Pères-de-la-Doctrine-Chrétienne, à Nicolas Carrel, avec plan., 17 août 1702; MC/ET/XIX/574
      acte de vente; Boucherat (rue); Normandie (rue de); Pères-de-la-Doctrine-Chrétienne (rue des); Périgueux (rue de); Saint-Louis (rue); Beausire, Jean (1651-1743); Carrel, Nicolas; architecte; maçon
    - Bail concernant Pierre Nicolas Delespine, architecte juré expert, entrepreneur, demeurant rue de la Sourdière., 25 août 1702; MC/ET/XIX/574
      bail; Delespine, Pierre Nicolas (1650-1709?); architecte; chef d'entreprise
    - David (Michel) entrepreneur de bâtiments rue de la Tannerie § Vente, 30 août 1702; MC/ET/XIX/574
      acte de vente; David, Michel
    - Pigalle (Jean), maître menuisier, rue Neuve Saint-Martin § Vente, 30 août 1702; MC/ET/XIX/574
    - Quittance concernant Jean Beausire, architecte maître général des bâtiments du roi, demeurant rue des Pères-de-la-Doctrine-Chrétienne., 1er septembre 1702; MC/ET/XIX/574
    - Muidebled (Robert), maître menuisier, rue Neuve Saint-Gilles § Quittance, 1er septembre 1702; MC/ET/XIX/574
    - Ju (Isaac Louis) architecte maître maçon rue Neuve de Fourcy § bail, 9 septembre 1702; MC/ET/XIX/574
      bail; Ju, Isaac Louis
    - Quittance de Jean Beausire, architecte maître général des bâtimentx du roi, demeurant rue des Pères-de-la-Doctrine-Chrétienne, à Simon Simonnet., 20 septembre 1702; MC/ET/XIX/574
      quittance; Pères-de-la-Doctrine-Chrétienne (rue des); Beausire, Jean (1651-1743); Simonet, Simon; architecte; maçon
    - Vente d'une place par Jean Beausire, architecte maître général des bâtiments du roi, demeurant rue des Pères-de-la-Doctrine-Chrétienne, à André Rousseau, marchand, avec plan., 25 septembre 1702; MC/ET/XIX/574
      acte de vente; Pères-de-la-Doctrine-Chrétienne (rue des); Vendôme (rue de); Beausire, Jean (1651-1743); Rousseau, André; architecte; contrôleur (Ancien Régime)
    - Vente d'une place sise rue de Vendôme par Jean Beausire, architecte maître général des bâtiments du roi, demeurant rue des Pères-de-la-Doctrine-Chrétienne, à Guillaume Legaret, maître menuisier, avec plan., 27 septembre 1702; MC/ET/XIX/574
      acte de vente; Pères-de-la-Doctrine-Chrétienne (rue des); Vendôme (rue de); Beausire, Jean (1651-1743); Legaret, Guillaume; architecte; maçon
    - Legras (Guillaume), marchand orfèvre, rue Perpignan § Délaissement, 10 octobre 1702; MC/ET/XIX/574
      cession; Legras, Guillaume
    - Mosin (Pierre), marchand orfèvre, rue du Pourtour-Saint-Gervais § Obligation et délaissement - 10 octobre 1702, 12 octobre 1702; MC/ET/XIX/574
      obligation; cession; Mosin, Pierre
    - Leclerc (Philippe) maître doreur Sur. le Pont Notre Dame § Inventaire après le décès de la femme de -, 16 novembre 1702; MC/ET/XIX/574
      inventaire; Leclerc, Philippe
    - Vente d'une place sise rue de Vendôme, par Jean Beausire, architecte maître général des bâtiments du roi, demeurant rue des Pères-de-la-Doctrine-Chrétienne, à Joachim Granderis, bourgeois de Paris, avec plan., 18 novembre 1702; MC/ET/XIX/574
      acte de vente; Pères-de-la-Doctrine-Chrétienne (rue des); Vendôme (rue de); Beausire, Jean (1651-1743); Granderis, Joachim; architecte; maçon
    - Vente d'une place sise rue de Vendôme, par Jean Beausire, architecte maître général des bâtiments du roi, demeurant rue des Pères-de-la-Doctrine-Chrétienne, à Michel David, entrepreneur de bâtiments, avec plan., 20 novembre 1702; MC/ET/XIX/574
      acte de vente; Pères-de-la-Doctrine-Chrétienne (rue des); Vendôme (rue de); Beausire, Jean (1651-1743); David, Michel; architecte; chef d'entreprise; maçon
    - David (Michel) entrepreneur de bâtiments rue de la Tannerie § Vente, 20 novembre 1702; MC/ET/XIX/574
    - Fontaine (sieur) maître maçon rue des Poissonnières § Consentement, 16 décembre 1702; MC/ET/XIX/574
      Fontaine, M.
    - Louvet (François) maître serrurier rue Saint-Antoine § Consentement, 16 décembre 1702; MC/ET/XIX/574
      Louvet, François
  - Minutes. 1703, janvier - juillet, janvier - juillet 1703; MC/ET/XIX/575
    - Decomble (Claude), marchand orfèvre, Meaux § Constitution .., 1er février 1703; MC/ET/XIX/575
    - Mosin (Pierre), marchand orfèvre, rue Saint-Germain. § Constitution .., 1er février 1703; MC/ET/XIX/575
    - Devis et marché des ouvrages de maçonnerie passé pour la construction d'un bâtiment sis rue de Reuilly par Jacques Dubuisson architecte et maître maçon, demeurant grande rue du Faubourg-Saint-Victor., 27 février 1703; MC/ET/XIX/575
      devis; marché; Faubourg-Saint-Victor (rue du); Reuilly (rue de); Dubuisson, Jacques; architecte; maçon
    - Mosin (Denis), marchand orfèvre, rue Frejot § Rachat .., 31 mars 1703; MC/ET/XIX/575
      acte de vente; Mosin, Denis
    - PETIT (Michel) Maître menuisier ébéniste Villeneuve, paroisse ND de Bonne Nouvelle. § Vente .., 7 avril 1703; MC/ET/XIX/575
      acte de vente; Petit, Michel
    - Noël (Germain), menuisier, à Chaillot § Titre nouvel., 5 mai 1703; MC/ET/XIX/575
      titre nouvel; Noël, Germain
    - Bail d'une maison sise rue de Reuilly par Jacques Dubuisson, architecte et maître maçon, demeurant grande rue du Faubourg-Saint-Victor, maison qu'il a construite., 12 mai 1703; MC/ET/XIX/575
      bail; Faubourg-Saint-Victor (rue du); Reuilly (rue de); Dubuisson, Jacques; architecte; maçon
    - DUBUISSON (Jacques) Architecte et maître maçon grde rue du faubourg Saint-Victor § Bail par .., 12 mai 1703; MC/ET/XIX/575
      bail; Dubuisson, Jacques
    - Mise en apprentissage de Christophe Morel, âgé de 14 ans chez Jean Legouy, peintre et sculpteur, moyennant 100 livres., 16 mai 1703; MC/ET/XIX/575
      contrat d'apprentissage; Legouy, Jean; Morel, Christophe; peintre; sculpteur
    - LEGOUY (Jean), Peintre et Sculpteur, quai Notre Dame § Mise en apprentissage chez .., 16 mai 1703; MC/ET/XIX/575
      contrat d'apprentissage; Legouy, Jean
    - DAVID (Louis) Maître maçon Rue Frementau ( ? ) Paroisse Saint-Germain-l'Auxerrois. § Transport .., 29 mai 1703; MC/ET/XIX/575
      David, Louis
    - BEZANÇON (S. de) Maître peintre quai de Gesvres § Transport .., 29 mai 1703; MC/ET/XIX/575
      Bezançon, S. de
    - Lesueur Pierre, menuisier, Puisieux § Mariage de la fille de .., 2 juin 1703; MC/ET/XIX/575
      contrat de mariage; Lesueur, Pierre
    - Decomble (Claude), marchand orfèvre, rue Philippot § Vente d'office .., 4 juin 1703; MC/ET/XIX/575
      acte de vente; Decomble, Claude
    - Mariage de Nicolas Bertin et de Marie Radegonde Palissy en présence de la femme de Jean-Baptiste Prédot, architecte du roi., 14 juin 1703; MC/ET/XIX/575
      contrat de mariage; Bertin, Nicolas; Palissy, Marie Radegonde; Prédot, Jean-Baptiste; architecte
  - Minutes. 1703, août - décembre, août - décembre 1703; MC/ET/XIX/576
    - Varenne (Claude) maître maçon, architecte rue de la Mortellerie § quittance, 9 novembre 1702; MC/ET/XIX/576
      quittance; Varenne, Claude
    - Letailleur de Boncourt (Elie) maître maçon; rue des Hauts Moulin § Conventions avec les échevins de Paris, 6 janvier 1703; MC/ET/XIX/576
      Letailleur de Boncourt, Elie
    - Vinache (Joseph) fondeur près la Porte Saint-Antoine § Consentement, 12 janvier 1703; MC/ET/XIX/576
      Vinache, Joseph
    - Duchange (Nicolas) marchand tapissier rue des Noyers § procuration, 16 août 1703; MC/ET/XIX/576
      procuration; Duchange, Nicolas
    - Procuration de la mère de François Avisse, maître peintre à Paris, décédé en l'île de Saint-Domingue, au capitaine Jean de Rouillac pour retirer ses affaires dont des tableaux., 23 août 1703; MC/ET/XIX/576
      procuration; Hispaniola (île); Avisse, François; Rouillac, Jean de; officier (armée); peintre
    - Villain (Mathurin), marchand orfèvre, rue Copeau § Désistement, 24 août 1703; MC/ET/XIX/576
      renonciation; Villain, Mathurin
    - Varenne (Claude) maître maçon architecte rue de la Mortellerie § Vente de meubles, 26 septembre 1703; MC/ET/XIX/576
      acte de vente; Varenne, Claude
    - Leduc (Pierre) fondeur grande rue du fg. Saint-Antoine § Mariage de .., 30 septembre 1703; MC/ET/XIX/576
      contrat de mariage; Leduc, Pierre
    - Quittance des héritiers de la veuve de Charles Lebrun, premier peintre du roi, dont la veuve de Jean-Baptiste Tuby, sculpteur ordinaire du roi., 20 octobre 1703; MC/ET/XIX/576
      quittance; Le Brun, Charles (1619-1690); Lebrun, Charles; Tuby, Jean-Baptiste II (1665-1735); peintre; sculpteur
    - Decomble (Claude), marchand orfèvre, à Meaux § Procuration, 27 décembre 1703; MC/ET/XIX/576
      procuration; Decomble, Claude
    - Mosin (Pierre), marchand orfèvre, rue du Pourtour-Saint-Gervais § Procuration, 27 décembre 1703; MC/ET/XIX/576
    - Hornon (Nicolas) maître tapissier rue du Figuier § reconnaissance, 28 décembre 1703; MC/ET/XIX/576
      reconnaissance; Hornon, Nicolas
  - Minutes. 1704, janvier - juin, janvier - juin 1704; MC/ET/XIX/577
    - Mosin (Daniel), marchand orfèvre, rue Frepaut § Rachat, 21 janvier 1704; MC/ET/XIX/577
    - Bail à Nicolas Charpentier, maître sculpteur, demeurant rue de la Mortellerie., 15 février 1704; MC/ET/XIX/577
      bail; Mortellerie (rue de la); Charpentier, Nicolas; sculpteur
    - Benoist (Jacques) maître maçon rue Champfleury § Constitution, 18 février 1704; MC/ET/XIX/577
      constitution de rente; Benoist, Jacques
    - David (Adryan) maître et marchand tapissier Sous les Piliers des Halles § Inventaire après le décès de la femme de ..(couvertures et matelas chaises, fauteuils etc.), 22 février 1704; MC/ET/XIX/577
      inventaire; David, Adryan
    - Mosin (Pierre), marchand orfèvre, rue du Pourtour-Saint-Gervais § Quittance, 22 février 1704; MC/ET/XIX/577
      quittance; Mosin, Pierre
    - Mosin (Daniel), marchand orfèvre, rue Philippot § Quittance, 22 février 1704; MC/ET/XIX/577
      quittance; Mosin, Daniel
    - Chery (Louis Jean), maître peintre, rue Vieille du Temple, en qualité de tuteur § Inventaire, 6 mars 1704; MC/ET/XIX/577
      inventaire après décès; Chery, Louis Jean
    - Baudry (Clair) menuisier privilégié suivant la Cour rue Saint-Nicolas § Pouvoir, 7 mars 1704; MC/ET/XIX/577
      Baudry, Clair
    - David (Adrien) maître et marchand tapissier à Paris § Pouvoir des créanciers de .., 7 mars 1704; MC/ET/XIX/577
      David, Adrien
    - Mosin (Pierre), marchand orfèvre, rue du Pourtour-Saint-Gervais § Apport d'acte de tutelle, 9 avril 1704; MC/ET/XIX/577
    - Inventaire après décès de Catherine Mosin, veuve en premières noces de François Bonnemer, peintre ordinaire du roi et graveur, demeurant aux Gobelins, et femmme en secondes noces de René de Rotrou, docteur en médecine, avec quelques tableaux, dessins et estampes mentionnés., 25 avril 1704; MC/ET/XIX/577
      inventaire après décès; Gobelins (manufacture des); Bonnemer, François; Mosin, Catherine; Rotrou, René de; docteur d'université; graveur; peintre
    - Quittance des héritiers, enfants de François Bonnemeur, peintre ordinaire du roi et graveur aux Gobelins, et de Catherine Mosin, liée à la succession de celle-ci, veuve en premières noces du premier., 9 juin 1704; MC/ET/XIX/577
      quittance; Gobelins (manufacture des); Bonnemeur, François; Mosin, Catherine; graveur; peintre
    - Mosin (Pierre), marchand orfèvre, rue du Pourtour-Saint-Gervais § Quittance, 9 juin 1704; MC/ET/XIX/577
    - Pinard (Jacques) maître lapidaire joaillier rue Planche mibray § ratification, 29 juin 1704; MC/ET/XIX/577
      Pinard, Jacques
    - Charbonne (Pierre Noël) joaillier rue de la Pelleterie § ratification, 29 juin 1704; MC/ET/XIX/577
      Charbonne, Pierre Noël
    - Mosin (Pierre), marchand orfèvre, rue du Pourtour-Saint-Gervais § Dépôt de procuration, 30 juin 1704; MC/ET/XIX/577
    - Rougeot (Joseph Macé) maître tapissier rue du Temple § bail, 1er septembre 1704; MC/ET/XIX/577
      bail; Rougeot, Joseph Macé
  - Minutes. 1704, juillet - décembre, juillet - décembre 1704; MC/ET/XIX/578
    - Delavergne (Guillaume) maître maçon à Paris § Mainlevée, 1er août 1704; MC/ET/XIX/578
      Delavergne, Guillaume
    - Pinedde (Jean Paris) marchand brodeur rue Montorgueil § apport d'indemnité, 3 août 1704; MC/ET/XIX/578
      Pinedde, Jean Paris
    - Gobin (Charles), maître peintre, rue Béthisy § Désistement d'appel, 3 septembre 1704; MC/ET/XIX/578
      renonciation; Gobin, Charles
    - Valadé (Jean) maçon à Saint-Amand, évêché de Limoges § Vente de maison, 27 octobre 1704; MC/ET/XIX/578
      acte de vente; Valadé, Jean
    - Delahaye (Jean), marchand et maître orfèvre joaillier, Hôtel de la Monnaie § Bail, 4 novembre 1704; MC/ET/XIX/578
      bail; Delahaye, Jean
    - Renonciation à faire une entreprise de bâtiments par Jean Beausire, architecte maître général des bâtiments du roi, demeurant rue Saint-Jacques., 22 novembre 1704; MC/ET/XIX/578
      renonciation; Saint-Jacques (rue); Beausire, Jean (1651-1743); architecte; maçon
    - Gaillard (Jean), marchand orfèvre, cour de Lamoignon § Ratification portant obligation, 28 décembre 1704; MC/ET/XIX/578